臺灣士林地方法院交通事件裁定　　　　　　　　　　九十一年度交聲字第六九號
　　原處分機關　交通部公路總局台北區監理所
　　受 處分 人
　　即 異議 人　　甲○○
右列受處分人因違反道路交通管理處罰條例案件，對於交通部公路總局臺北區監理所
九十一年四月三十日北監五字第裁四０─ＡＧ0000000號裁決書所為之處分（
原處分案號：台北市政府警察局舉發違反道路交通管理事件通知單北市警交大字第Ａ
Ｇ0000000號），聲明異議，本院裁定如左：
    主  文
異議駁回。
    理  由
一、按汽車駕駛人，行車速度，超過規定之最高時速，或低於規定之最低時速，或裝
    用測速雷達感應器者，處新臺幣（下同）一千二百元以上二千四百元以下罰鍰；
    其感應器沒入之。前項行為，如應歸責於汽車所有人者，並吊扣其汽車牌照一個
    月，道路交通管理處罰條例第四十條定有明文。又汽車駕駛人有四十條第一項之
    情形者，除依原條款處罰鍰外，並予記違規點數一點，同條例第六十三條第一項
    第一款亦有明文規定。
二、原處分機關係以：本件異議人即受處分人甲○○於民國八十九年四月十四日晚上
    十時零三分許，駕駛ＨＧ─０五七九號自用小客車，行經台北市○○路○段，該
    路段時速限制為五十公里，受處分人以時速七十一公里之速度行經該路段，超過
    時速限制二十一公里，且異議人逾越應到案期限三十日以上，爰依道路交通管理
    處罰條例第四十條第一項規定，處罰鍰二千四百元，並依同條例第六十三條第一
    項第一款規定，記違規點數一點。
三、異議意旨略以：受處分人從未接獲違規通知單為由，而聲明異議云云。
四、經查：異議人所有之車輛於前揭時、地行駛違規超速之事實，有違反道路交通管
    理事件通知單一紙及照片一幀附卷可憑，異議人交通違規事實，堪予認定。復按
    處理違反道路交通管理事件，有關文書送達之程序，準用刑事訴訟法送達之規定
    ，修正前違反道路交通管理事件統一裁罰標準及處理細則定有明文；而刑事訴訟
    法第五十九條第二款規定，掛號郵寄而不能達到者，得為公示送達。查本件違反
    道路交通管理事件通知單，業據台北市政府警察局交通警察大隊以掛號郵寄異議
    人之台北縣板橋市○○路二七八巷二二之三號住址，經郵務人員送達且招領逾期
    而退回，有該通知單及信封附卷可稽，足認掛號郵寄不能送達。原舉發機關遂依
    修正前道路交通管理事件統一裁罰標準及處理細則第五條及刑事訴訟法第五十九
    條之規定，刊登於台北市政府公報公示送達，亦有上開公報影本附卷可憑。且本
    院兩度通知異議人到庭，查明異議人之住址有無變動，異議人受合法通知後均無
    故未到庭，本院再依職權查詢異議人之戶籍資料，亦僅查得異議人於九十一年五
    月三十一日始遷於台北市○○區○○路二三一巷二七弄二號二樓，有戶籍謄本乙
    紙在卷為憑，是亦無證據證明異議人之戶籍於警局寄發違規通知單時有變異過，
    足證警察局寄發違規通知單之程序，尚無違誤之處，故警察局以無法送達為由，
    而將該通知單完成公示送達程序，異議人即屬受合法送達，異議人辯稱未接獲違
    規通知單云云，顯對送達程序有所誤解。是以原處分機關斟酌違規情節，依道路
    交通管理處罰條例第四十條第一項規定，及違反道路交通管理事件統一裁罰標準
    表，異議人逾越應到案期限三十日以上，裁處異議人罰鍰二千四百元，並依同條
    例第六十三條第一項第一款規定，記違規點數一點，並無不合。本件異議為無理
    由，應駁回之。
五、據上論斷，應依道路交通案件處理辦法第十九條，裁定如主文。
中      華      民      國    九十一    年     十一     月    二十七    日
                                      臺灣士林地方法院交通法庭
                                          法  官  王  俊  雄
右正本証明與原本無異。
如不服本裁定應於送達後五日內向本院提出抗告狀。
                                          書記官  許  秋  莉
中      華      民      國    九十一    年     十二     月      二      日
